臺灣高等法院高雄分院刑事判決　　　　　九十一年度上易字第一五六八號
　　上　訴　人
　　即　被　告　丁○○　男( .
右上訴人因竊盜案件，不服臺灣高雄地方法院九十一年度易字第一五六三號中華民國
九十一年八月十九日第一審判決（起訴案號：臺灣高雄地方法院檢察署九十年度偵字
第七０一四、七六四三、一五三六四號），提起上訴，本院判決如左：
      主      文
原判決撤銷。
丁○○連續攜帶兇器竊盜，累犯，處有期徒刑拾月。扣案之Ｔ型板手貳支，均沒收。
      事      實
一、丁○○曾於民國八十八年間，因傷害案件，經原審判處有期徒刑六月確定，於八
    十九年十一月九日執行完畢，仍不知悔改，基於意圖為自己不法所有之竊盜概括
    及毀損之犯意，先於九十年三月四日凌晨一時許，在台南縣南化鄉北寮村二之一
    七號前，持客觀上足以對人生命身體造成危險之兇器Ｔ型板手，破壞停放在該地
    點之乙○○所有車號ＳＺ—九五０號自小客車車門鎖，而將該車竊走，足以生損
    害於乙○○；復於同年月六日十五時許，以腳踹毀丙○○位在高雄縣杉林鄉○○
    路一八０巷十號住處大門及房間門之喇叭鎖，而進入房間內竊取丙○○所有之音
    響喇叭一組。嗣於同年月七日二十一時三十分許，丁○○駕駛前開竊得之車輛行
    經高雄縣內門鄉○○村○○○○道路時，為警查獲，並扣得其所有供竊取車輛犯
    罪所用之Ｔ型板手二支。
二、案經丙○○、乙○○訴由高雄縣警察局旗山分局移送台灣高雄地方法院檢察署檢
    察官偵查起訴。
      理      由
一、右開事實，業據上訴人即被告丁○○分別於警訊、偵查中供承不諱，核與告訴人
    乙○○、丙○○分別於警訊、偵查中及原審指訴之情節相符，並卷附之贓物認領
    保管收據一紙、丙○○住宅現場相片二張，及扣案之Ｔ型板手二支可資佐證。被
    告雖辯稱：乙○○所有之自用小客車，係伊與劉文才一起前往竊取云云，然已為
    證人劉文才於警訊、偵查中及原審堅決否認在卷，並供稱：是丁○○至丙○○住
    處偷音響，後我出面處理，我跟他說要報案，他才挾怨報復等情，而告訴人丙○○於偵查中亦供述：丁○○偷我的東西，劉文才說要幫我出面處理，丁○○來我
    家時，劉文才有在場，丁○○說要拖劉文才下水等情。又證人劉文才並無與被告
    共同竊取乙○○所有自用小客車之犯行，為經檢察官不起訴處分確定在案，有臺
    灣高雄地方法院檢察署九十年度偵字第七０一四、七六四三號檢察官不起訴處分
    書在卷可考，足見被告上開辯解，自非可取，被告雖又辯稱：因丙○○、劉文才
    向其借手機未還，乃拿走丙○○之音響喇叭抵債云云，惟已經告訴人丙○○堅詞
    否認在卷，且被告亦無法舉證以實其說，自難採信。綜上所述，本件事證明確，
    被告之犯行，堪以認定。
二、查扣案之Ｔ型板手係屬鐵製之物，在客觀上足以傷害人之身體性命，可供兇器使
    用，自屬兇器。持Ｔ型板手破壞車鎖，竊取乙○○所有自用小客車，足以生損害
    於乙○○之行為，係犯刑法第三百二十一條第一項第二款之帶兇器竊盜罪及第
    三百五十四條之毀損罪。被告以上所犯二罪間，有方法結果之牽連關係，應依牽
    連犯規定，從一重之帶兇器竊盜罪論處。又被告踹壞門鎖進入房間，竊取丙○○所有音響喇叭一組之行為，係犯刑法第三百二十一條第一項第三款之毀越門扇
    竊盜罪。又被告先後二次竊盜犯行，時間緊接，方法相同，所犯又係同一罪名之
    罪，顯係基於概括之犯意，反覆實施，應依連續犯之規定論以情節較重之連續
    帶兇器竊盜一罪。又其曾於八十八年間，因傷害案件，經原審判處有期徒刑六月
    確定，於八十九年十一月九日執行完畢，五年以內再犯有期徒刑以上之罪，為累
    犯，應依刑法第四十七條規定加重其刑。
三、原審予以被告論科，固非無見，惟查被告先後二次竊盜犯行，分別犯刑法第三百
    二十一條第一項第二款之帶兇器竊盜罪及同條項第三款之毀越門扇竊盜罪，又
    以上二次竊盜犯行，時間緊接，所犯又係同一罪名之罪，顯係基於概括之犯意，
    反覆實施，應依連續犯之規定，論以情節較重之連續帶兇器竊盜一罪。而原判
    決認被告係犯刑法第三百二十一條第一項第二款、第三款之連續帶兇器、毀越
    門扇竊盜一罪，而未依情節較重之帶兇器竊盜論以連續帶兇器竊盜一罪，自
    有適用法則不當之違失。被告上訴意旨，雖執：劉文才亦有參與竊盜犯罪等詞，
    指摘原判決不當，固無足取，然原判決既有上述可議，自應由本院將原判決撤銷
    改判。審酌被告有事實欄所載之前科，素行不佳，茲又連續竊盜，所犯情節非輕
    等一切情狀，量處如主文第二項所示之刑。又扣案之Ｔ型板手二支，乃在被告所
    駕駛竊得之車輛上查獲，足認為被告所有，且為供被告犯罪所用之物，應依刑法
    第三十八條第一項第二款規定宣告沒收。
據上論斷，應依刑事訴訟法第三百六十九條第一項前段、第三百六十四條、第二百九
十九條第一項前段，刑法第五十六條、第三百二十一條第一項第二款、第三百五十四
條、第四十七條、第三十八條第一項第二款，罰金罰鍰提高標準條例第一條前段，判
決如主文。
本案經檢察官彭南雄到庭執行職務。
中    華    民    國     九十一     年      十二      月      三十一    日
                              臺灣高等法院高雄分院刑事第三庭
                                  審判長法官  周賢銳
                                        法官  莊崑山
                                        法官  謝宏宗
右正本證明與原本無異。
不得上訴。
                                      書記官  王秀娟
中    華    民    國     九十二     年       一       月        三      日
附錄：本判決論罪科刑法條：
刑法第三百二十一條第一項第二款
犯竊盜罪而有左列情形之一者，處六月以上五年以下有期徒刑：
二、毀越門扇、牆垣或其他安全設備而犯之者。
刑法第三百五十四條
毀棄、損壞前二條以外之他人之物或致令不堪用，足以生損害於甲眾或他人者，處二
年以下有期徒刑、拘役或五百元以下罰金。
                                                                        Ｑ
